---
title: "Merge bases de datos"
author: "Daniel Miranda, Juan Carlos Castillo, Catalina Miranda & José Conejeros"
date: '`r format(Sys.time(), "%d/%m/%Y")`'
output: 
  html_document:
    theme: cosmo
    highlight: tango
    code_folding: hide
    toc: yes
    toc_float: true
---

En el siguiente documento se procesan las principales variables de las dos fuentes de información utilizadas: 

**Estudio de formación ciudadana. Agencia de calidad de la educación, Chile 2017.**

**Estudio de formación ciudadana. SIMCE, Chile 2017.**

+ Opciones generales 

```{r, warning=FALSE, cache=FALSE, include=FALSE, results="asis", echo=TRUE}
rm(list = ls()) #limpiar la memoria
#Desactivar notación científica
options(scipen=999)
#Paquetes
library(knitr)
library(rmdformats)
library(dplyr)
library(haven)
library(xtable) 
library(psych)
library(PerformanceAnalytics)
library(purrr)
library(tidyr)
library(skimr)
library(sjmisc)
library(stargazer)
library(ggpubr)

#Global
options(max.print = "500")
opts_chunk$set(echo = FALSE,
	             cache = FALSE,
               prompt = FALSE,       
               tidy = FALSE,
               comment = NA,
               message = FALSE,
               warning = FALSE)
opts_knit$set(width = 500)
options(max.print=1000000)
```

+ Lectura de bases de datos

**Base de datos estudio de formación ciudadana** 

```{r, echo=TRUE, eval=TRUE}
#Abrir bases de datos
bbdd_puntajes <- read_dta("/Users/josedanielconejeros/Dropbox/Fondecyt 2019-2021(AsistenteJC)/socializacion_politica_adolescentes/Data/OriginalData/Agencia2017/alumnosFc_mrun.dta")
bbdd_alumnos <- read_dta("/Users/josedanielconejeros/Dropbox/Fondecyt 2019-2021(AsistenteJC)/socializacion_politica_adolescentes/Data/OriginalData/Agencia2017/cuestAlumnos.dta")
bbdd_padres <- read_dta("/Users/josedanielconejeros/Dropbox/Fondecyt 2019-2021(AsistenteJC)/socializacion_politica_adolescentes/Data/OriginalData/Agencia2017/cuestPadres.dta")

#Transformamos nuestras bases a un data frame
bbdd_puntajes <- as.data.frame(bbdd_puntajes)
names(bbdd_puntajes) <- tolower(names(bbdd_puntajes)) 
bbdd_alumnos <- as.data.frame(bbdd_alumnos)
names(bbdd_alumnos) <- tolower(names(bbdd_alumnos)) 
bbdd_padres <- as.data.frame(bbdd_padres)
names(bbdd_padres) <- tolower(names(bbdd_padres)) 

```

**Simce 2017 (Octavo básico): información de los puntajes y cuestionario de padres**

```{r, echo=TRUE, eval=TRUE}
#Puntaje SIMCE
simce_ptje <- read_dta("/Users/josedanielconejeros/Dropbox/Fondecyt 2019-2021(AsistenteJC)/socializacion_politica_adolescentes/Data/OriginalData/Simce2017/simce8b2017_alu_mrun_final_SEG.dta")
simce_ptje <- as.data.frame(simce_ptje)

#Cuestionario estudiantes (formularios a y b)
simce_cestfa <- read_dta("/Users/josedanielconejeros/Dropbox/Fondecyt 2019-2021(AsistenteJC)/socializacion_politica_adolescentes/Data/OriginalData/Simce2017/simce8b2017_cestfa_final_SEG.dta")
simce_cestfa <- as.data.frame(simce_cestfa)

simce_cestfb <- read_dta("/Users/josedanielconejeros/Dropbox/Fondecyt 2019-2021(AsistenteJC)/socializacion_politica_adolescentes/Data/OriginalData/Simce2017/simce8b2017_cestfb_final_SEG.dta")
simce_cestfb <- as.data.frame(simce_cestfb)

#Cuestionario padres 
simce_cpad <- read_dta("/Users/josedanielconejeros/Dropbox/Fondecyt 2019-2021(AsistenteJC)/socializacion_politica_adolescentes/Data/OriginalData/Simce2017/simce8b2017_cpad_final_SEG.dta")
simce_cpad <- as.data.frame(simce_cpad)

#Información colegio
simce_rbd <- read_dta("/Users/josedanielconejeros/Dropbox/Fondecyt 2019-2021(AsistenteJC)/socializacion_politica_adolescentes/Data/OriginalData/Simce2017/simce8b2017_rbd_final.dta")
simce_rbd <- as.data.frame(simce_rbd)
```

+ Merge de las bases de datos 

Unión con la información del SIMCE y la base de datos de estudiantes.

**Pendiente**: Construcción de ponderador en base a la probabilidad de respuesta a la prueba de conocimiento (listo en la base de datos) y que los padres sean entrevistadosn (construir)

```{r, echo=TRUE, eval=TRUE}
#SIMCE: Puntaje estudiantes + información de la escuela
merge_simce <- merge(simce_ptje, simce_rbd[, c("rbd","cod_reg_rbd", "nom_reg_rbd", "cod_com_rbd", "nom_com_rbd", "cod_depe1", "cod_depe2", "cod_grupo", "prom_lect8b_rbd", "prom_mate8b_rbd")], by="rbd")

#SIMCE: Puntaje estudiantes + Cuestionario Padres
merge_simce <- merge(merge_simce, simce_cpad[, c("idalumno", "cpad_p01", "cpad_p02", "cpad_p03", "cpad_p06", "cpad_p07","cpad_p05", "cpad_p10")], by="idalumno")

#Guardamos la base de datos
save(merge_simce, file = "/Users/josedanielconejeros/Dropbox/Fondecyt 2019-2021(AsistenteJC)/socializacion_politica_adolescentes/Data/IntermediateData/Simce_modificada2017.Rdata")

#Conocimento cívico + SIMCE
#Eliminar los casos sin información, revisar que los datos sean consistentes entre bases de datos (género)
merge_civic_simce <- merge(bbdd_puntajes, merge_simce[, c("mrun", "rbd", "cod_curso", "gen_alu", "ptje_mate8b_alu", "ptje_lect8b_alu", "cod_reg_rbd", "nom_reg_rbd", "cod_com_rbd", "nom_com_rbd", "cod_depe1", "cod_depe2", "cod_grupo", "prom_lect8b_rbd", "prom_mate8b_rbd", "cpad_p01", "cpad_p02", "cpad_p03", "cpad_p06", "cpad_p07","cpad_p05", "cpad_p10")], by="mrun")

#Conocimiento Civico + Cuestionario estudiantes 
merge_civic_simce <- merge(merge_civic_simce, bbdd_alumnos[, c(1, 42:52, 121:140, 181:202)], by="idalumno")

#Guardamos la base de datos
save(merge_civic_simce, file = "/Users/josedanielconejeros/Dropbox/Fondecyt 2019-2021(AsistenteJC)/socializacion_politica_adolescentes/Data/IntermediateData/merge_civic_simce.Rdata")

#Conocimiento Civico + Cuestionario padres: total 6000 observaciones
merge_civic_simce <- merge(merge_civic_simce, bbdd_padres[, c(1, 59, 28:37, 89:101, 77:83, 60:76, 6, 5, 26, 12:21, 27)], by="idalumno")

#Guardamos la base de datos
save(merge_civic_simce, file = "/Users/josedanielconejeros/Dropbox/Fondecyt 2019-2021(AsistenteJC)/socializacion_politica_adolescentes/Data/IntermediateData/civic_simce_analysis.Rdata")
```

