---
title: "Procesamiento variables de la base de dato"
author: "Daniel Miranda, Juan Carlos Castillo & José Conejeros"
date: '`r format(Sys.time(), "%d/%m/%Y")`'
output: 
  html_document:
    theme: cosmo
    highlight: tango
    code_folding: hide
    toc: yes
    toc_float: true
---

El siguiente código corresponde al procesamiento de las variables en la base de datos y pre-análisis.

```{r, warning=FALSE, cache=FALSE, include=FALSE, results="asis", echo=TRUE}
rm(list = ls()) #limpiar la memoria
#Desactivar notación científica
options(scipen=999)
#Paquetes
library(knitr)
library(rmdformats)
library(DT)
library(dplyr)
library(haven)
library(texreg) 
library(xtable) 
library(kableExtra) 
library(ggplot2)
library(shiny)
library(psych)
library(PerformanceAnalytics)
library(purrr)
library(tidyr)
library(vcd)
library(vcdExtra)
library(skimr)
library(sjmisc)
library(stargazer)
library(sjPlot)
library(ggpubr)

#Global
options(max.print = "500")
opts_chunk$set(echo = FALSE,
	             cache = FALSE,
               prompt = FALSE,       
               tidy = FALSE,
               comment = NA,
               message = FALSE,
               warning = FALSE)
opts_knit$set(width = 500)
options(max.print=1000000)
```

## Base de datos de trabajo

```{r, warning=FALSE, cache=FALSE, include=FALSE, results="asis", echo=TRUE}
#Cargamos base de datos
load("~/Dropbox/Fondecyt 2019-2021(AsistenteJC)/socializacion_politica_adolescentes/Data/IntermediateData/civic_simce_analysis.Rdata")
#View(merge_civic_simce)
#dim(merge_civic_simce)
```

## Variables para los estudiantes

Se consideran las siguientes variables: identificadores de alumno, colegio y curso,  género, puntaje en la prueba de formación ciudadana, puntaje SIMCE en lenguaje y matemáticas, ponderadores, interés político, ideas autoritarias, valoración de la democracia, confianza en las instituciones y atributos del buen ciudadno. 


```{r, warning=FALSE, cache=FALSE, include=FALSE, results="asis", echo=TRUE}
###################################################
# Género #
###################################################
##Estudio formación ciudadana
merge_civic_simce$sexo <- rec(merge_civic_simce$sexo, rec="M=1; F=0")
merge_civic_simce$sexo <-factor(merge_civic_simce$sexo, levels = c(0,1), labels = c("Mujer", "Hombre"))

##SIMCE
merge_civic_simce$sexo2 <- rec(merge_civic_simce$gen_alu, rec="Hombres=1; Mujeres=0")
merge_civic_simce$sexo2 <-factor(merge_civic_simce$sexo2, levels = c(0,1), labels = c("Mujer", "Hombre"))

table(merge_civic_simce$sexo, merge_civic_simce$sexo2) #Inconsistencias, se opta por conservar los datos de SIMCE. 

###################################################
# Puntaje en la prueba de conocimiento categórico #
###################################################
#Continuo
merge_civic_simce$puntaje<- as.numeric(merge_civic_simce$puntaje)
#Categórico
merge_civic_simce$puntajec <- merge_civic_simce$puntaje
#25% inferior de la distribución
merge_civic_simce$puntajec[merge_civic_simce$puntaje<=411.1] <- 1 
#50% restante
merge_civic_simce$puntajec[merge_civic_simce$puntaje>411.1 & merge_civic_simce$puntajec<555.1] <- 2 
#25% superior de la distribución
merge_civic_simce$puntajec[merge_civic_simce$puntaje>=555.1] <- 3 
#Factor
merge_civic_simce$puntajec <-factor(merge_civic_simce$puntajec, levels = c(1,2,3), labels = c("25% inferior", "50%", "25% superior")) 
#Puntaje z
merge_civic_simce$puntajez <- scale(merge_civic_simce$puntaje)

###################################################
# Puntaje SIMCE matemáticas #
###################################################
#Continuo
merge_civic_simce$ptje_mate8b_alu <- as.numeric(merge_civic_simce$ptje_mate8b_alu)
#Categórico
merge_civic_simce$ptje_mate8b_aluc <- merge_civic_simce$ptje_mate8b_alu
#25% inferior de la distribución
merge_civic_simce$ptje_mate8b_aluc[merge_civic_simce$ptje_mate8b_aluc<=227.2] <- 1 
merge_civic_simce$ptje_mate8b_aluc[merge_civic_simce$ptje_mate8b_aluc> 227.2 & 
#50% restante                                     
merge_civic_simce$ptje_mate8b_aluc<296.0] <- 2 
#25% superior de la distribución
merge_civic_simce$ptje_mate8b_aluc[merge_civic_simce$ptje_mate8b_aluc>=296.0] <- 3  
#Factor
merge_civic_simce$ptje_mate8b_aluc <-factor(merge_civic_simce$ptje_mate8b_aluc, levels = c(1,2,3), labels = c("25% inferior", "50%", "25% superior")) 
#Puntaje z
merge_civic_simce$ptje_mate8b_aluz <- scale(merge_civic_simce$ptje_mate8b_alu)

###################################################
# Puntaje SIMCE lenguaje #
###################################################
#Continuo
merge_civic_simce$ptje_lect8b_alu <- as.numeric(merge_civic_simce$ptje_lect8b_alu)
#Categórico 
merge_civic_simce$ptje_lect8b_aluc <- merge_civic_simce$ptje_lect8b_alu
#25% inferior de la distribución
merge_civic_simce$ptje_lect8b_aluc[merge_civic_simce$ptje_lect8b_aluc<=212.8] <- 1 
#50% restante
merge_civic_simce$ptje_lect8b_aluc[merge_civic_simce$ptje_lect8b_aluc> 212.8 & merge_civic_simce$ptje_lect8b_aluc<282.7] <- 2 
#25% superior de la distribución
merge_civic_simce$ptje_lect8b_aluc[merge_civic_simce$ptje_lect8b_aluc>=282.7] <- 3 
#Factor
merge_civic_simce$ptje_lect8b_aluc <-factor(merge_civic_simce$ptje_lect8b_aluc, levels = c(1,2,3), labels = c("25% inferior", "50%", "25% superior")) 
#Puntaje z
merge_civic_simce$ptje_lect8b_alucz <- scale(merge_civic_simce$ptje_lect8b_alu)

###################################################
# Interés Político #
###################################################
#¿Cuánto te interesas por temas políticas y sociales? 1. Nada, 2. Poco, 3. Bastante, 4. Mucho
#Continua
merge_civic_simce$pol_estud <- as.numeric(merge_civic_simce$alp16)
#Categórica ordinal 
merge_civic_simce$pol_estud_cat <-factor(merge_civic_simce$pol_estud, levels = c(1,2,3,4), labels = c("Nada", "Poco", "Bastante", "Mucho"))
#Dummy
merge_civic_simce$pol_estud_dum <- rec(merge_civic_simce$pol_estud, rec="1=0; 2=1; 3=1; 4=1")
merge_civic_simce$pol_estud_dum <-factor(merge_civic_simce$pol_estud_dum, levels = c(0,1), labels = c("No", "Si"))

###################################################
# Autoeficacia #
###################################################



###################################################
# Ideas autoritarias #
###################################################


###################################################
# Valoración de la democracia #
###################################################



###################################################
# Confianza en las instituciones #
###################################################



###################################################
# Atributos del buen ciudadano #
###################################################



```

## Variables para los padres: 

```{r, warning=FALSE, cache=FALSE, include=FALSE, results="asis", echo=TRUE}



```

## Variables escuela 

```{r, warning=FALSE, cache=FALSE, include=FALSE, results="asis", echo=TRUE}



```

## Ponderadores por no respuesta 

```{r, warning=FALSE, cache=FALSE, include=FALSE, results="asis", echo=TRUE}



```

