---
title: "Procesamiento variables de la base de dato"
author: "Daniel Miranda, Juan Carlos Castillo & José Conejeros"
date: '`r format(Sys.time(), "%d/%m/%Y")`'
output: 
  html_document:
    theme: cosmo
    highlight: tango
    code_folding: hide
    toc: yes
    toc_float: true
---

El siguiente código corresponde al procesamiento de las variables en la base de datos y pre-análisis.

```{r, warning=FALSE, cache=FALSE, include=FALSE, results="asis", echo=TRUE}
rm(list = ls()) #limpiar la memoria
#Desactivar notación científica
options(scipen=999)
#Paquetes
library(knitr)
library(rmdformats)
library(DT)
library(dplyr)
library(haven)
library(texreg) 
library(xtable) 
library(kableExtra) 
library(ggplot2)
library(shiny)
library(psych)
library(PerformanceAnalytics)
library(purrr)
library(tidyr)
library(vcd)
library(vcdExtra)
library(skimr)
library(sjmisc)
library(stargazer)
library(sjPlot)
library(ggpubr)

#Global
options(max.print = "500")
opts_chunk$set(echo = FALSE,
	             cache = FALSE,
               prompt = FALSE,       
               tidy = FALSE,
               comment = NA,
               message = FALSE,
               warning = FALSE)
opts_knit$set(width = 500)
options(max.print=1000000)
```

## Base de datos de trabajo

```{r, warning=FALSE, cache=FALSE, include=FALSE, results="asis", echo=TRUE}
#Cargamos base de datos
load("~/Dropbox/Fondecyt 2019-2021(AsistenteJC)/socializacion_politica_adolescentes/Data/IntermediateData/civic_simce_analysis.Rdata")
#View(merge_civic_simce)
#dim(merge_civic_simce)
```

## Puntajes Estudiantes (Formación ciudadana y SIMCE)

Identificadores de alumno, colegio y curso,  género, puntaje en la prueba de formación ciudadana, puntaje SIMCE en lenguaje y matemáticas.

```{r, warning=FALSE, cache=FALSE, include=FALSE, results="asis", echo=TRUE}
###################################################
# Género #
###################################################
##Estudio formación ciudadana
merge_civic_simce$sexo <- rec(merge_civic_simce$sexo, rec="M=1; F=0")
merge_civic_simce$sexo <- factor(merge_civic_simce$sexo, levels = c(0,1), labels = c("Mujer", "Hombre"))

##SIMCE
merge_civic_simce$sexo2 <- rec(merge_civic_simce$gen_alu, rec="Hombres=1; Mujeres=0")
merge_civic_simce$sexo2 <- factor(merge_civic_simce$sexo2, levels = c(0,1), labels = c("Mujer", "Hombre"))

table(merge_civic_simce$sexo, merge_civic_simce$sexo2) #Inconsistencias (85 casos que son identificados de forma distinta entre bases), se opta por conservar los datos de SIMCE. 

###################################################
# Puntaje en la prueba de conocimiento categórico #
###################################################
#Continuo
merge_civic_simce$puntaje <- as.numeric(merge_civic_simce$puntaje)
#Categórico
merge_civic_simce$puntajec <- merge_civic_simce$puntaje
#25% inferior de la distribución
merge_civic_simce$puntajec[merge_civic_simce$puntaje<=411.1] <- 1 
#50% restante
merge_civic_simce$puntajec[merge_civic_simce$puntaje>411.1 & merge_civic_simce$puntajec<555.1] <- 2 
#25% superior de la distribución
merge_civic_simce$puntajec[merge_civic_simce$puntaje>=555.1] <- 3 
#Factor
merge_civic_simce$puntajec <-factor(merge_civic_simce$puntajec, levels = c(1,2,3), labels = c("25% inferior", "50%", "25% superior")) 
#Puntaje z
merge_civic_simce$puntajez <- scale(merge_civic_simce$puntaje)

###################################################
# Puntaje SIMCE matemáticas #
###################################################
#Continuo
merge_civic_simce$ptje_mate8b_alu <- as.numeric(merge_civic_simce$ptje_mate8b_alu)
#Categórico
merge_civic_simce$ptje_mate8b_aluc <- merge_civic_simce$ptje_mate8b_alu
#25% inferior de la distribución
merge_civic_simce$ptje_mate8b_aluc[merge_civic_simce$ptje_mate8b_aluc<=227.2] <- 1 
merge_civic_simce$ptje_mate8b_aluc[merge_civic_simce$ptje_mate8b_aluc> 227.2 & 
#50% restante                                     
merge_civic_simce$ptje_mate8b_aluc<296.0] <- 2 
#25% superior de la distribución
merge_civic_simce$ptje_mate8b_aluc[merge_civic_simce$ptje_mate8b_aluc>=296.0] <- 3  
#Factor
merge_civic_simce$ptje_mate8b_aluc <-factor(merge_civic_simce$ptje_mate8b_aluc, levels = c(1,2,3), labels = c("25% inferior", "50%", "25% superior")) 
#Puntaje z
merge_civic_simce$ptje_mate8b_aluz <- scale(merge_civic_simce$ptje_mate8b_alu)

###################################################
# Puntaje SIMCE lenguaje #
###################################################
#Continuo
merge_civic_simce$ptje_lect8b_alu <- as.numeric(merge_civic_simce$ptje_lect8b_alu)
#Categórico 
merge_civic_simce$ptje_lect8b_aluc <- merge_civic_simce$ptje_lect8b_alu
#25% inferior de la distribución
merge_civic_simce$ptje_lect8b_aluc[merge_civic_simce$ptje_lect8b_aluc<=212.8] <- 1 
#50% restante
merge_civic_simce$ptje_lect8b_aluc[merge_civic_simce$ptje_lect8b_aluc> 212.8 & merge_civic_simce$ptje_lect8b_aluc<282.7] <- 2 
#25% superior de la distribución
merge_civic_simce$ptje_lect8b_aluc[merge_civic_simce$ptje_lect8b_aluc>=282.7] <- 3 
#Factor
merge_civic_simce$ptje_lect8b_aluc <-factor(merge_civic_simce$ptje_lect8b_aluc, levels = c(1,2,3), labels = c("25% inferior", "50%", "25% superior")) 
#Puntaje z
merge_civic_simce$ptje_lect8b_alucz <- scale(merge_civic_simce$ptje_lect8b_alu)

```


## Información de escuela: 

Identificador de establecimiento, región, comuna, tipo de colegio en cinco y tres categorías, puntaje promedio del establecimiento en lectura y matemáticas. 

```{r, warning=FALSE, cache=FALSE, include=FALSE, results="asis", echo=TRUE}
###################################################
# Tipo de colegio. 5 categorías:  #
# 1. Municipal corporación, 2. Municipal DAEM, 3. Particular subvencionado#
# 4. Particular pagado, 5. Corporación de administración delegada
###################################################



###################################################
# Tipo de colegio. 3 categorías:  #
# 1. Municipal, 2. Particular subvencionado, 3. Particular pagado#
###################################################



###################################################
# Tipo de colegio. GSE:  #
# 1. Bajo, 2. Medio-bajo, 3. Medio, 4. Medio-alto, 5. Alto
###################################################


```


## Variables de interés socialización política

Interés político, autoeficacia, confianza en las instituciones, atributos del buen ciudadano, ideas autoritarias y valoración de la democracia.

```{r, warning=FALSE, cache=FALSE, include=FALSE, results="asis", echo=TRUE}
###################################################
# Interés Político #
###################################################
#¿Cuánto te interesas por temas políticas y sociales? 
#1. Nada, 2. Poco, 3. Bastante, 4. Mucho
#Continua
merge_civic_simce$pol_int <- as.numeric(merge_civic_simce$alp16)
#Categórica ordinal 
merge_civic_simce$pol_int_cat <-factor(merge_civic_simce$pol_int, levels = c(1,2,3,4), labels = c("Nada", "Poco", "Bastante", "Mucho"))
#Dummy
merge_civic_simce$pol_int_dum <- rec(merge_civic_simce$pol_int, rec="1=0; 2=1; 3=1; 4=1")
merge_civic_simce$pol_int_dum <- factor(merge_civic_simce$pol_int_dum, levels = c(0,1), labels = c("No", "Si"))

###################################################
# Autoeficacia #
###################################################
# Nivel de preparación para las siguientes actividades (autopercepción)
#1: Mal, 2: No muy bien, 3: Bastante bien, 4: Muy bien 
merge_civic_simce$autoefic1 <- as.numeric(merge_civic_simce$alp23_1) #Argumentar
merge_civic_simce$autoefic2 <- as.numeric(merge_civic_simce$alp23_2) #Hablar en público 
merge_civic_simce$autoefic3 <- as.numeric(merge_civic_simce$alp23_3) #Organizar a otros
merge_civic_simce$autoefic4 <- as.numeric(merge_civic_simce$alp23_4) #Candidato a elecciones
merge_civic_simce$autoefic5 <- as.numeric(merge_civic_simce$alp23_5) #Discutir artículo 
merge_civic_simce$autoefic6 <- as.numeric(merge_civic_simce$alp23_6) #Seguir un debate TV
merge_civic_simce$autoefic7 <- as.numeric(merge_civic_simce$alp23_7) #Escribir una carta

#Se codifican missing (categorías 0 y 1)
merge_civic_simce <- merge_civic_simce %>%
  mutate_at(vars(163:169), na_if, 99) %>%
  mutate_at(vars(163:169), na_if, 0)

#Indicador común
#Asociaciones
#Correlaciones Policóricas
cor(merge_civic_simce[,163:169], use="complete.obs")
psych::alpha(merge_civic_simce[,163:169]) #Alpha de 0.89

###################################################
# Confianza en las instituciones #
###################################################
# Cuánto confía: 1:Nada o muy poco, 2:Algo, 3:Bastante, 4:Mucho
merge_civic_simce$conf1 <- as.numeric(merge_civic_simce$alp27_1) #Congreso
merge_civic_simce$conf2 <- as.numeric(merge_civic_simce$alp27_2) #Tribunales
merge_civic_simce$conf3 <- as.numeric(merge_civic_simce$alp27_3) #Gobierno
merge_civic_simce$conf4 <- as.numeric(merge_civic_simce$alp27_4) #Partidos Políticos
merge_civic_simce$conf5 <- as.numeric(merge_civic_simce$alp27_5) #Bancos
merge_civic_simce$conf6 <- as.numeric(merge_civic_simce$alp27_6) #Empresas privadas
merge_civic_simce$conf7 <- as.numeric(merge_civic_simce$alp27_7) #Carabineros
merge_civic_simce$conf8 <- as.numeric(merge_civic_simce$alp27_8) #Fuerzas armadas
merge_civic_simce$conf9 <- as.numeric(merge_civic_simce$alp27_9) #Sindicatos
merge_civic_simce$conf10 <- as.numeric(merge_civic_simce$alp27_10) #Radios
merge_civic_simce$conf11 <- as.numeric(merge_civic_simce$alp27_11) #TV
merge_civic_simce$conf12 <- as.numeric(merge_civic_simce$alp27_12) #Diarios

#Se codifican missing (categorías 0 y 1)
merge_civic_simce <- merge_civic_simce %>%
  mutate_at(vars(170:181), na_if, 99) %>%
  mutate_at(vars(170:181), na_if, 0)

#Indicador común
#Asociaciones
#Correlaciones Policóricas
cor(merge_civic_simce[,170:181], use="complete.obs")
psych::alpha(merge_civic_simce[,170:181]) #Alpha de 0.91

###################################################
# Atributos del buen ciudadano #
###################################################
#¿Qué tan importantes son los siguientes comportamientos para que una persona adulta sea un “buen” ciudadano?: 1:Sin ninguna importancia, 2: No muy importante, 3: Importante, 4:Muy importante
merge_civic_simce$gcitizen1 <- as.numeric(merge_civic_simce$alp36_1) #Votar elecciones
merge_civic_simce$gcitizen2 <- as.numeric(merge_civic_simce$alp36_2) #Unirse a un partido
merge_civic_simce$gcitizen3 <- as.numeric(merge_civic_simce$alp36_3) #Aprender historia
merge_civic_simce$gcitizen4 <- as.numeric(merge_civic_simce$alp36_4) #Estar informado
merge_civic_simce$gcitizen5 <- as.numeric(merge_civic_simce$alp36_5) #Respeto autoridad
merge_civic_simce$gcitizen6 <- as.numeric(merge_civic_simce$alp36_6) #Part.Discusiones
merge_civic_simce$gcitizen7 <- as.numeric(merge_civic_simce$alp36_7) #Protestar
merge_civic_simce$gcitizen8 <- as.numeric(merge_civic_simce$alp36_8) #Act. a benefic.
merge_civic_simce$gcitizen9 <- as.numeric(merge_civic_simce$alp36_9) #Act. por DDHH 
merge_civic_simce$gcitizen10 <- as.numeric(merge_civic_simce$alp36_10) #Act. por medioamb.
merge_civic_simce$gcitizen11 <- as.numeric(merge_civic_simce$alp36_11) #Trabajar arduam.
merge_civic_simce$gcitizen12 <- as.numeric(merge_civic_simce$alp36_12) #Obedecer la ley
merge_civic_simce$gcitizen13 <- as.numeric(merge_civic_simce$alp36_13) #Asegurar bienest. econ.
merge_civic_simce$gcitizen14 <- as.numeric(merge_civic_simce$alp36_14) #Proteger rec. nat.
merge_civic_simce$gcitizen15 <- as.numeric(merge_civic_simce$alp36_15) #Respetar otras opiniones
merge_civic_simce$gcitizen16 <- as.numeric(merge_civic_simce$alp36_16) #Apoyar vulnerables
merge_civic_simce$gcitizen17 <- as.numeric(merge_civic_simce$alp36_17) #Apoyo otros países

#Codificamos missing
merge_civic_simce <- merge_civic_simce %>%
  mutate_at(vars(182:198), na_if, 99) %>%
  mutate_at(vars(182:198), na_if, 0)

#Indicador común
#Asociaciones
#Correlaciones Policóricas
cor(merge_civic_simce[,182:198], use="complete.obs")
psych::alpha(merge_civic_simce[,182:198]) #Alpha de 0.93

###################################################
# Participación Política #
###################################################
merge_civic_simce$pol_part1 <- as.numeric(merge_civic_simce$alp17_1)
merge_civic_simce$pol_part2 <- as.numeric(merge_civic_simce$alp17_2)
merge_civic_simce$pol_part3 <- as.numeric(merge_civic_simce$alp17_3)
merge_civic_simce$pol_part4 <- as.numeric(merge_civic_simce$alp17_4)
merge_civic_simce$pol_part5 <- as.numeric(merge_civic_simce$alp17_5)
merge_civic_simce$pol_part6 <- as.numeric(merge_civic_simce$alp17_6)
merge_civic_simce$pol_part7 <- as.numeric(merge_civic_simce$alp17_7)
merge_civic_simce$pol_part8 <- as.numeric(merge_civic_simce$alp17_8)
merge_civic_simce$pol_part9 <- as.numeric(merge_civic_simce$alp17_9)
merge_civic_simce$pol_part10 <- as.numeric(merge_civic_simce$alp17_10)

#Codificamos missing
merge_civic_simce <- merge_civic_simce %>%
  mutate_at(vars(182:198), na_if, 99) %>%
  mutate_at(vars(182:198), na_if, 0)

#Generamos un indicador común 

###################################################
# Ideas autoritarias #
###################################################



###################################################
# Valoración de la democracia #
###################################################

```


## Variables de interés para los padres

```{r, warning=FALSE, cache=FALSE, include=FALSE, results="asis", echo=TRUE}



```

## Variables de caracterización socioeconómica

```{r, warning=FALSE, cache=FALSE, include=FALSE, results="asis", echo=TRUE}

```

## Ponderadores por no respuesta 

```{r, warning=FALSE, cache=FALSE, include=FALSE, results="asis", echo=TRUE}



```



```{r}
#table <- merge_civic_simce %>% 
#  group_by(merge_civic_simce$int_politico_dum) %>% 
#  summarize(n=n()) %>% 
#  mutate(prop=n/sum(n)*100)

```

